臺灣桃園地方法院刑事判決　　　　　　　　　　　　　九十一年度訴字第二四二號
　　公　訴　人　臺灣桃園地方法院檢察署檢察官
　　被　　　告　丙○○
右列被告因毒品危害防制條例等案件，經檢察官提起公訴（九十一年度偵字第三一六
號），本院判決如左：
        主  文
丙○○在道路上逆向行駛、高速飆車，致生往來之危險，累犯，處有期徒刑捌月。被
訴轉讓第二級毒品部分無罪。
        事  實
一、丙○○自民國七十八年起曾犯強盜、過失傷害、贓物案件，經本院及台灣高等法
    院分別判處有期徒刑七年六月、四月、四月確定，其中贓物案件所處有期徒刑四
    月，於九十年七月一日執行完畢。
二、詎丙○○仍不知悔改，於九十年十二月二十四日下午四時三十分，桃園縣警察局
    大溪分局南雅派出所警員乙○○等三人接獲線報，得知有人將在桃園縣大溪鎮大
    溪市場為毒品交易，前往查緝，其等在同鎮○○路十九號前見丙○○形跡可疑上
    前盤查，丙○○乃駕駛車號ＤＷ－九二一三號自小客車逃逸，乙○○遂對空開槍
    示警，惟丙○○仍加速逃逸，嗣駛出桃園縣大溪鎮市區○○○○○道台三線以時
    速一百多公里高速行駛，經往台北縣方向逃逸，乙○○等除駕駛警車鳴警報自後
    追緝外，並通報該分局勤務指揮中心，並由位於省道台三線上，鄰近台北縣三峽
    鎮之桃園縣警察局大溪分局永福派出所警員庚○○等人駕駛警車在該所前攔截未
    成；丙○○駛至桃園縣大溪鎮與台北縣三峽鎮交界附近更將前述小客車駛入對向
    車道而逆向行駛至台北縣警察局三峽分局附近路段方將小客車駛回順向車道繼續
    疾駛，至同日下午四時五十分許途經台北縣三峽鎮○○路黃昏市場前，明知該處
    行人、車輛眾多，交通壅塞，如以高速通過，將有碰撞、損壞他人車輛之可能，
    竟基於毀損他人財物之不確定概括犯意，仍以五、六十公里之時速前進，先碰撞
    己○○所有ＱＲＡ─九九三號輕機車，致該機車車頭全毀、車身刮傷，足以生損
    害於己○○，繼又擦撞甲○○所有ＨＬ─三八四九號自用小客車，致該小客車左
    側車身凹陷，足以生損害於甲○○，再由後追撞楊阿福所有，交丁○○使用Ｕ四
    ─八九四六號自用小客車，致該小客車車尾凹陷；丙○○並繼續高速逃逸，致往
    來之危險。嗣經警於同日下午五時，在台北縣三峽鎮○○路與大智路口逮捕。
二、案經己○○、甲○○、楊阿福告訴及桃園縣警察局大溪分局報請臺灣桃園地方法
    院檢察署檢察官偵查起訴。
        理  由
壹、有罪部分
一、訊之被告丙○○矢口否認有前述犯行，辯稱：我確實有跑給警察追，但速度沒有
    那麼快，且一些情節沒有警員說的那樣，速度沒有壹佰、壹佰二十公里，從大溪
    到三峽之間的山路，只有一小段，大約只有一、二百公尺逆向行駛等語。本院查
    ：
（一）被告於前述時間駕駛前述ＤＷ─九二一三號自用小客車在省道台三線為警車自
      桃園縣大溪鎮追遂至台北縣三峽鎮，其間時速多者一百多公里，少者八、九十
      公里，且自大溪鎮與三峽鎮交界處至台北縣警察局三峽分局這段路程均係逆向
      行駛等情，業據證人庚○○、乙○○於本院九十一年四月四日訊問時證述在卷
      。參酌被告為警車追遂二十分鐘左右方發生前述撞車情事（證人乙○○於下午
      四時三十分左右盤查，被告於同日下午四時五十分許在台北縣三峽鎮○○路黃
      昏市場撞擊告訴人甲○○等人之車輛），其間證人庚○○尚與其同事在派出所
      前攔截，亦未能將之攔下，其如非高速疾駛，如何能一路逃逸至發生撞車後方
      就擒？況證人乙○○、庚○○係一路在後追緝，其等對其間之車速自然感受得
      出來。被告所辯，顯係事後卸責之詞，不足採信。又被告駕車撞擊證人甲○○
      等車輛之處，即台北縣三峽鎮○○路黃昏市場，當時該處行人及車輛眾多，交
      通繁忙等情，業據證人甲○○、丁○○、己○○、乙○○、庚○○等人分別於
      警訊及本院前述期日時陳述在卷。被告在省道上高速疾駛，且一度逆向行駛，
      其至人車眾多之市場前亦高速行駛，又連續撞擊路上車輛，顯然已致道路上其
      他車輛及行人往來之危險。
（二）被告對於其在前述黃昏市場前開車撞擊證人甲○○、丁○○、己○○所駕駛之
      前述車輛，致其等之車輛有如事實欄所示之損壞等情，業已坦承，核與證人甲○○、丁○○、己○○指訴之情節相符，並有被告及前述證人所駕駛之車輛照
      片十二張在卷可稽。按「行為人對於構成犯罪之事實，預見其發生而其發生並
      不違背其本意者，以故意論」，刑法第十三條第二項定有明文。被告駕車行經
      人車壅塞之市○路段，已可預見如繼續以高速行駛將造成其他人車往來危險，
      竟仍未減速慢行，而連續碰撞前述證人所駕駛之自小客車，縱認其意在逃避警
      方追緝，本意不在損壞他人車輛，惟對造成他人車輛損壞發生之結果，顯然亦
      不違背其本意。被告於偵訊時辯稱其非故意等語，亦不足採。
（三）綜上所述，本件事證明確，被告前述公共危險及毀損犯行均可認定。
二、核被告所為，係犯刑法第一百八十五條第一項之妨害公眾往來安全罪及同法第三
    百五十四條之毀損罪。其先後多次毀損犯行，時間緊接，所犯係犯罪構成要件相
    同之罪，顯係基於概括犯意為之，應依連續犯論以一罪，並加重其刑。被告係一
    行為而觸犯上開二罪，應從一重之妨害公眾往來安全罪處斷。被告前有如事實欄
    所示之犯罪、科刑及執行之情形，有台灣高等法院被告全國刑案紀錄表一份在卷
    可稽，其於五年內再犯本件有期徒刑以上之罪，為累犯，應依刑法第四十七條之
    規定加重其刑。爰審酌被告素行不良、其犯罪造成公共安全之危害極大、犯罪後
    迄未賠償被害人之損害及其他一切情狀，量處如主文所示之刑，以資懲儆。
貳、無罪部分
一、按犯罪事實應依證據認定之，無證據不得推定其犯罪事實，又被告之自白，不得
    作為有罪判決之唯一證據，仍應調查其他必要之證據，以察其是否與事實相符，
    刑事訴訟法第一百五十四條、第一百五十六條第二項分別定有明文。
二、公訴意旨另以：被告基於轉讓毒品之概括犯意，先後於九十年七月底、同年八月
    中旬在桃園縣境內轉讓第二級毒品各一小包予戊○○非法施用，因認被告另涉有
    毒品危害防制條例第八條第二項犯嫌等語。
三、訊之被告堅決否認有前述犯行，辯稱：我沒有轉讓毒品等語。經查公訴意旨認被
    告涉有前述轉讓毒品犯行，係以被告在警訊及第一次偵訊時之自白為唯一證據。
    況查公訴意旨所稱被告轉讓安非他命對象之證人戊○○於警訊及本院九十一年四
    月四日訊問時均否認其事，其並證稱：在九十年十一月、十二月間（即在公訴意
    旨所稱轉讓毒品時間之後）才認識被告等語。是本件除被告之自白外，並無其他
    證據足以證明被告有前述轉讓安非他命之犯行。參諸前開規定，自難推定被告有
    前述犯行，此部分自應為無罪之諭知。
參、據上論斷，應依刑事訴訟法第二百九十九條第一項前段、第三百零一條第一項前
    段，刑法第一百八十五條第一項、第三百五十四條、第四十七條、第五十五條，
    罰金罰鍰提高標準條例第一條前段，判決如主文。
本案經檢察官黃錦秋到庭執行職務。
中      華      民      國    九十一    年      五      月      二      日
                                臺灣桃園地方法院刑事第六庭
            法  官  潘進順
右正本證明與原本無異。
如不服本判決，應於判決送達後十日內向本院提出上訴狀（應附繕本），上訴於臺灣
高等法院。
                                    書記官  陳玉芬
中      華      民      國    九十一    年      五      月      三      日
附錄本判決論罪科刑依據之法條：
刑法第一百八十五條
損壞或壅塞陸路、水路、橋樑或其他公眾往來之設備或以他法致生往來危險者，處五
年以下有期徒刑，拘役或五百元以下罰金。
因而致人於死者，處無期徒刑或七年以上有期徒刑；致重傷者，處三年以上、十年以
下有期徒刑。
第一項之未遂犯罰之。
刑法第三百五十四條
毀棄、損壞前二條以外之他人之物或致令不堪用，足以生損害於公眾或他人者，處二
年以下有期徒刑、拘役或五百元以下罰金。
